【裁判字號】    95,交聲,109
【裁判日期】    950615
【裁判案由】    違反道路交通管理處罰條例聲明異議
【裁判全文】
臺灣新竹地方法院交通事件裁定         95年度交聲字第109號
原處分機關  交通部公路總局新竹區監理所
異  議  人
即受處分人  乙○○
上列異議人因違反道路交通管理處罰條例案件，對交通部公路總
局新竹區監理所95年3月24日以竹監自字第裁50－Z00000000號違
反道路交通管理事件裁決書所為之處分，聲明異議，本院裁定如
下：
    主  文
異議駁回。
    理  由
一、按受處分人，不服主管機關所為之處分，得於接到裁決書之
    翌日起20日內，向管轄地方法院聲明異議。又交通法庭認為
    聲明異議無理由者，應以裁定駁回之，道路交通管理處罰條
    例第87條第1項、道路交通案件處理辦法第19條分別定有明
    文。
二、次按汽車行駛高速公路應依速限標誌指示；又汽車行駛於高
    速公路或設站管制之道路，而不遵守管制之規定者，處汽車
    駕駛人新臺幣（下同）3000元以上6000元以下之罰鍰；又汽
    車駕駛人有違反道路交通管理處罰條例第33條之規定者，除
    依原條款處罰鍰外，並予各記違規點數一點，高速公路交通
    管制規則第5條第1項前段、道路交通管理處罰條例第33條第
    1 項、第63條第1項第1款分別有明文規定。
三、原處分意旨略以：異議人即受處分人乙○○於民國95年3月
    4日8時56分許，駕駛車牌號碼5867—HK號自用小客車，行經
    國道3號高速公路南下321.2公里之限速時速110公里之路段
    ，以時速122公里之速度超速行駛，經內政部警政署國道公
    路警察局第八警察隊白河分隊執勤警員使用雷射槍測速器測
    得受處分人超速行駛而攔停，執勤警員乃依法填掣內政部警
    政署國道公路警察局公警局交字第Z00000000號舉發違反道
    路交通管理事件通知單加以舉發。嗣異議人於前揭通知單上
    所載應到案日期前到案並提出申訴，經交通部公路總局新竹
    區監理所於95年3月24日以竹監自字第裁50－Z00000000號裁
    決書裁處異議人罰鍰3000元，並記違規點數1點。上揭裁決
    書於95年3月24日送達予異議人，其於95年3月27日具狀聲明
    異議。
四、聲明異議意旨略以：國道公路警察以雷射測速槍，於國道3
    號南下321.2公里處執勤時，異議人駕駛行經該路段約達測
    速地點1公里前，異議人本能習慣性的看了車上的時速表為
    107公里，並未超出法定之限速110公里，卻為警以時速高達
    122公里為由攔下開罰，且當時前後左右兩側車潮甚多，執
    勤員警是否有誤攔〈測〉之情形，異議人心有不平，為此聲
    明異議云云。
五、經查：
  (一)本件異議人即受處分人乙○○於95年3月4日8時56分許，駕
    駛車牌號碼5867—HK號自用小客車，行經國道3號高速公路
    南下321.2公里之限速時速110公里之路段，以時速122公里
    之速度超速行駛，經內政部警政署國道公路警察局第八警察
    隊白河分隊執勤警員使用雷射槍測速器測得受處分人超速行
    駛而攔停，執勤警員乃依法填掣內政部警政署國道公路警察
    局公警局交字第Z00000000號舉發違反道路交通管理事件通
    知單加以舉發等情，業經證人即舉發本件交通違規之警員甲
    ○○於本院調查時到庭，且在以具結擔保其證言之正確性及
    負擔偽證罪之刑事責任之心理狀態下證述：「（請說明當日
    如何操作測速照相儀器。）當日使用警局配備的測速雷射槍
    ，一次只能針對一個目標測速，當我鎖定某台車輛後，扣下
    板機，經過反應時間後，就會顯示車輛與操作地點的距離及
    車速。」、「（多遠距離看到異議人車輛行駛過來？）約2
    、300公尺，測速槍所測得的距離是268.3公尺，發現異議人
    的車輛應該在更遠之前，當時內側車道還有另一部車子經過
    ，那部車子比異議人的車輛早經過我們面前，在測速之後，
    我們會開警示燈，由測速員到路肩攔車，發現異議人有減速
    ，所以內側車道的車輛比較早經過我面前。」、「（你是否
    確定當時測速對象是異議人的車輛？）可以確定。」、「（
    如果同時二部車經過，瞄準其中一台，是否會測得另一台車
    的時速？）不可能，測速照相只能針對一台車，我們先用一
    隻眼睛目測哪台車車速比較快，另一隻眼睛瞄準，確定該台
    車輛後就按下板機。」等語綦詳，且亦有當場開立之上開內
    政部警政署國道公路警察局舉發違反道路交通管理事件通知
    單附卷可稽。而異議人遭舉發時間為早上8時56分，天色尚
    屬明亮，視線應為良好，且舉發員警為執行交通、治安勤務
    之公務員，其觀察程度自較一般人更為專注，應無誤認之可
    能，而異議人亦未提出執勤員警之舉發有誤或有捏造事實違
    法取締之情事並提出確實證據以供調查，且於本件卷存證據
    資料內並無任何積極證據足以證明證人甲○○所為上開證述
    係屬虛偽，且其於本院訊問時所為上揭證述之內容詳盡，是
    其所為證言自堪採信。
  (二)又查，本件舉發警員甲○○所使用之手提式雷射槍測速器，
    製造廠商為Kustom，機種為ProLaserIII，序號為19024號，
    乃國外先進科學儀器，係由政府購置並由國外進口，且該雷
    射槍測速器業經測試合格，且合格文件譯本亦經我國駐堪薩
    斯臺北經濟文化辦事處認證，有該文件譯本1件在卷可按。
    而進口商志伸股份有限公司工程師並曾前往內政部警政署國
    道公路警察局第八警察隊進行現場測試，功能皆屬正常等情
    ，亦有志伸股份有限公司94年8月12日志字第05BA435號函、
    95年3月27日志字第06BA153號函及內政部警政署國道公路警
    察局第八察隊94年3月21日公警八交字第0940890270之2號函
    及95年3月8日公警八交字第0950890266之2號函等在卷足參
    ，是本件執勤警員所使用之雷射槍測速器之準確度，應係值
    得信賴。上揭雷射測速槍既業經測試合格，則即可作為測定
    車輛是否超速之工具。從而異議人有於前述時地，駕車行經
    最高速限為時速110公里之國道3號高速公路南向321.2公里
    處時，其行車時速為時速122公里，而有超速之違規行為等
    事實，應堪認定。
六、綜合以上，異議人上揭所辯，難認可採，本案事證明確，異
    議人有於上開時、地駕車超速之違規事實，堪以認定。從而
    原處分機關依道路交通管理處罰條例第33條第1項之規定，
    裁處罰鍰3000元，並依同條例第63條第1項第1款規定，並記
    違規點數1點之處分，核無違誤。本件異議人之異議為無理
    由，自應將其異議駁回。
據上論斷，應依道路交通案件處理辦法第19條，裁定如主文。
中    華    民    國    95    年    6    月    15     日
                  交通法庭    法    官  方鴻愷
以上正本證明與原本無異。
如不服本裁定，應於裁定送達後5日內向本院提出抗告狀。
中    華    民    國    95    年    6    月    15     日
                              書 記 官  吳美雲


司法院資訊處製作；財團法人民間司法改革基金會備份。
